臺灣高等法院刑事判決　　　　　　　　95年度上訴字第3842號
上　訴　人
即　被　告　乙○○
選任辯護人　丁福慶律師
上　訴　人
即　被　告　丙○○
選任辯護人　王桂樹律師
上列上訴人因違反槍砲彈藥刀械管制條例等案件，不服臺灣板橋
地方法院94年度訴字第985 號，中華民國95年5月12日及95年8月
31日第一審判決（起訴案號：臺灣板橋地方法院檢察署94年度偵
字第2686號，暨移送併案審理94年度偵字第13982 號），提起上
訴，本院判決如下：
    主  文
上訴駁回。
    事  實
壹、乙○○於民國（下同）８９年間，因施用毒品案經臺灣桃園
　　地方法院判處有期徒刑3月，如易科罰金，以300元折算壹日
    確定，９０年３月６日執行完畢。
貳、仍不知悔改，明知槍砲彈藥刀械管制條例定義之槍砲、彈藥
    ，非經中央主管機關許可，不得製造、販賣、運輸、轉讓、
    出租、出借、持有、寄藏或陳列，竟：
一、與年籍不詳、綽號『阿賢』之成年男子基於製造改造手槍暨
    販賣改造手槍之概括犯意聯絡，於９３年１２月間，前往桃
    園縣中壢市易昇精機精機公司（下稱易昇公司），提供圓形
    白鐵管５根及畫有「槍管」之規格圖１張，以每支新臺幣（
    下同）250 元，委託不知情之劉坤昇（業經公訴人處分不起
    訴）加工成手槍槍管５支，數日後，再前往委託製造手槍槍
    管５支，劉坤昇先後交付與乙○○手槍槍管計１０支。
    ９４年１月１８日晚上１０時許，乙○○在臺北縣林口交流
    道附近，以每把3600元代價，向丙○○購買道具模型槍５把
    ，於同年月２０日晚上１０時許，由乙○○及『阿賢』在桃
    園縣中壢交流道附近，以 95，000元代價，向丙○○購買道
    具模型槍２１把，乙○○交付附表壹所示支票予丙○○。嗣
    將上開道具模型槍中１０支之道具模型槍管拆下，將上述手
    槍槍管１０支套裝至槍身，共同連續製造具有殺傷力可發射
    子彈之改造手槍１０支。乙○○旋於跳蚤雜誌刊登販賣「Ｍ
    ８４道具槍」、「Ｍ９．９２道具槍」廣告俾吸引買家，及
    以門號「0000000000號」電話供聯絡販售槍枝事
    宜。９４年１月間，與『阿賢』在臺中縣霧峰鄉等地，以每
    支3萬至5萬元之價格，連續出售上開改造手槍６支予綽號『
    阿德』及其他不特定之人。
二、丙○○亦明知槍砲彈藥刀械管制條例定義之槍砲、彈藥，非
    經中央主管機關許可，不得製造、販賣、運輸、轉讓、出租
    、出借、持有、寄藏或陳列，於湯智維上開９４年１月２８
    日，第三度欲購買９釐米ＨＷ９２型道具槍，並相約至臺北
    縣三重市○○街之「雅格汽車旅館３０１號」房交貨時，因
    附表壹所示支票屆期不獲支付，丙○○向湯智維催索前欠票
    款，湯智維乃將附表貳編號八所示改造完成之槍枝及附表參
    編號四之子彈交付丙○○作質，以『擔保』「９４年１月２
    ０日」、「９４年１月２８日」買受上列模型槍之應付貨款
    ，丙○○竟將之收受持有，並置於牌照號碼ＥＭ－４７７７
    號自用小客車駕駛座下。嗣於９４年１月２８日晚上１１時
    ３０分許，在「雅格汽車旅館３０１號房」，經警查獲，並
    扣得附表貳編號一至八所示改造手槍、子彈。
三、乙○○復另行起意，與年籍不詳、綽號『阿賢』之成年男子
    基於製造子彈之概括犯意聯絡，於９３年１２月間某日，持
    畫有「彈殼」規格圖１張，以每顆105元 代價，委託不知情
    之劉坤昇加工製造彈殼共７００個；一星期後，乙○○前往
    取走上開彈殼，數日後，復持畫有「彈頭」之規格圖１張，
    以壹萬陸仟元代價委託劉坤昇加工製成紅頭彈頭２００個及
    黃頭彈頭５００個，約５天後，乙○○取得上開７００個彈
    頭，未支付約定報酬給劉坤昇即告離去。嗣將上開彈殼、彈
    頭各７００個均交付『阿賢』，由『阿賢』將彈殼裝填火藥
    後植入金屬彈頭，共同連續製成具殺傷力之改造子彈４２顆
    。９４年１月２８日，乙○○獲呂孟芳欲買『道具槍』訊息
    ，遂搭乘王明華所駕車輛前去桃園縣中壢市，而將附表貳編
    號一所示玩具手槍、編號五、六、七、八所示改造手槍，附
    表參編號一、二、三、四備註欄所示土造子彈依序『參拾顆
    、伍顆、貳顆、伍顆』、編號五所示金屬彈殼攜帶上車（起
    訴書載為：『改造手槍３支、改造子彈３５顆及半成品子彈
    ２８顆帶上車），朝約定之臺北縣三重市○○街之「雅格汽
    車旅館３０１號」房前去，途中復以0000000000
    電話聯絡丙○○，表示欲以11,000元代價購買９釐米ＨＷ９
    ２型道具槍３把，並約在同汽車旅館將附表貳編號二、三、
    四所示玩具手槍交付乙○○，另因丙○○所持附表壹所示支
    票不獲付款，乙○○乃將附表貳編號八所示之八釐米改造手
    槍壹支及附表參編號四所示之土造子彈〔具直徑８．０ｍｍ
    金屬彈頭〕五顆（原審丙○○判決書與附表均記載為五顆，
    乙○○判決書附表亦記載為五顆，惟乙○○判決書事實欄誤
    植為七顆，應係筆誤，茲予更正）交付丙○○作質，以擔保
    上項『貨款』之清償。嗣因呂孟芳發覺有異報警，經警於９
    ４年１月２８日晚上１１時３０分許，在上開汽車旅館查獲
    ，經警扣得附表貳編號一至八，暨附表參編號一至五所示槍
    、彈、金屬彈殼。
參、案經臺北縣政府警察局三重分局報請臺灣板橋地方法院檢察
    署檢察官偵查起訴。
    理  由
壹、上開上訴人即被告乙○○改造及販賣槍枝、製造子彈部分之
    犯罪事實，業據上訴人即被告乙○○自白不諱（見原審９５
    年５月１日準備程序筆錄第２頁、９５年８月１７日審判筆
    錄第４頁、第１０頁），核與王明華偵訊時供述情節（見９
    ４年度偵字第２６８６號卷第７４頁正、背面、第２７３頁
    ）、丙○○供述、劉坤昇偵訊時供述情節（見同上偵卷第２
    ７７頁）、呂孟芳供述（見同上偵卷第４９頁、第５０頁）
    相符，復有：扣案如附表貳編號一至八，附表參編號一至五
    所示物品、ＦＬＥＡＭＡＲＫＥＴ跳蚤市場雜誌廣告紙１張
    （附同上偵卷第６０頁）、、查獲現場照片（附同上偵卷第
    ６１頁至第６４頁）、內政部警政署刑事警察局９４年３月
    １４日刑鑑字第０９４００２００４２號槍彈鑑定書（附同
    上偵卷第１７６頁至第１８３頁）、扣案之門號「0000
    000000號」行動電話暨ＳＩＭ卡、附表壹所示支票及
    退票理由單影本（附同上偵卷第２８９頁）等足資佐證；且
    查附表貳編五所示改造手槍，係由仿ＢＥＲＥＴＴＡ廠９２
    ＦＳ半自動手槍製造之玩具手槍換裝土造金屬槍管而成之改
    造手槍，附表貳編號六、七、八所示「八釐米改造手槍」，
    係由仿ＷＡＬＴ－ＨＥＲ廠ＰＰＫ／Ｓ型半自動手槍製造之
    玩具手槍換裝土造金屬槍管而成之改造手槍，均機械性能良
    好，可擊發適用之子彈，均具殺傷力，此有前引槍彈鑑定書
    可稽；相互對照上訴人即被告與被告丙○○及乙○○所陳，
    上訴人即被告乙○○總計買入之玩具、道具模型槍，共２９
    支，附表貳編號一、二、三、四所示「玩具手槍」，其槍管
    內具阻鐵，無法供發射彈丸使用，不具殺傷力〔參見上引槍
    彈鑑定書〕，復無證據明被告著手改造附表貳編號一、二、
    三、四所示「玩具手槍」係其供製造改造手槍預備之物。是
    上訴人即被告乙○○改造及販賣槍枝及製造子彈之犯行，堪
    予認定。
貳、附表參編號一、二、三、四所示土造子彈，經鑑驗單位取樣
    試射，均能擊發，具殺傷力〔參見上引槍彈鑑定書〕，合計
    上訴人即被告乙○○製造完成、具殺傷力之改造子彈共４２
    顆；附表參編號五所示物品，係「金屬彈殼」〔參見上引槍
    彈鑑定書〕。按行為時槍砲彈藥刀械管制條例「第１２條第
    ５項、第１項」、「第１３條第第１項」分別規定「製造子
    彈『未遂』」、「製造彈藥之主要組成零件」罪，若行為人
    意在「製造子彈」，無論僅製成彈藥之主要組成零件如「彈
    頭」，抑或製成非主要組成零件如「彈殼」，既已著手於製
    造子彈構成要件之實施，即與「製造子彈『未遂』」罪相當
    。上訴人即被告乙○○意在製造子彈，其利用不知情之劉坤
    昇製造「彈頭」７００顆、「彈殼」７００顆，除已製造完
    成之「子彈４２顆」外，其餘未扣案之「彈頭」６５８顆、
    未扣案之「彈殼」６３０顆、已扣案附表參編號五所示「彈
    殼」２８顆部份，應論以「製造子彈『未遂』」罪〔起訴書
    證據及所犯法條欄認『製造子彈之主要組成零件犯行，為製
    造子彈犯行所吸收，不另論罪』〕。
參、原審判決為如前述之認定，又認：按「連續犯之成立，除主
    觀上須基於一個概括之犯意外，客觀上須先後數行為，逐次
    實施而具連續性，侵害數個同性質之法益，其每一前行為與
    次行為，依一般社會健全觀念，在時間差距上，可以分開，
    在刑法評價上，各具獨立性，每次行為皆可獨立成罪，構成
    同一之罪名，始足當之；如數行為於同時同地或密切接近之
    時地實施，侵害同一之法益，各行為之獨立性極為薄弱，依
    一般社會健全觀念，在時間差距上，難以強行分開，在刑法
    評價上，以視為數個舉動之接續施行，合為包括之一行為予
    以評價，較為合理，則屬接續犯，而為包括之一罪。」〔最
    高法院８６年臺上字第３２９５號判例意旨參照〕。上訴人
    即被告乙○○分次利用不知情之劉坤昇製造槍管、彈頭、彈
    殼，製造改造手槍後，分售與綽號為『阿德』及其他不特定
    之人，其每一前行為與次行為，依一般社會健全觀念，在時
    間差距上，可以分開，在刑法評價上，各具獨立性，每次行
    為皆可獨立成罪，構成同一之罪名，據此斟之，應係基於「
    製造改造手槍之概括犯意」、「販賣改造手槍之概括犯意」
    、「製造子彈之概括犯意」為事實欄乙所示犯行；又係連續
    以數行為依序為「製造改造手槍」、「販賣改造手槍」、「
    製造子彈」之犯行，即非「接續以一行為觸犯上列罪名」。
    核無違誤。
肆、本件上訴人即被告行為後，槍砲彈藥刀械管制條例業經總統
    於９４年１月２６日以華總一義字第０９４０００１０１０
    １令修正公布第４、８、１６、２０條條文；增訂第２０－
    １條條文；並刪除第１０、１１、１７條條文，自同年月２
    ６日生效。刑法亦經總統於９４年２月２日以總統華總一義
    字第０９４０００１４９０１號令修正公布自９５年７月１
    日施行。原審判決并為新舊法之比較適用，認上訴人即被告
    乙○○係犯修正前槍砲彈藥刀械管制條例第１１條第１項之
    未經許可製造改造手槍罪、同條項之未經許可販賣改造手槍
    罪；其先後數次「未經許可製造改造手槍」、「未經許可販
    賣改造手槍」，各時間緊接，犯罪構成要件相同，顯均係基
    於概括犯意，反覆為之，依修正前刑法連續犯之規定，依序
    論以「未經許可製造改造手槍罪」、「未經許可販賣改造手
    槍罪」，並均加重其刑；所犯「未經許可製造改造手槍」、
    「未經許可販賣改造手槍」貳罪，有方法結果之牽連關係，
    應從一重之「未經許可販賣改造手槍」處斷〔同旨見最高法
    院７３年度台覆字第１７號判例意旨〕；又關於「已製造完
    成之改造子彈４２顆」部份，該當於槍砲彈藥刀械管制條例
    第１２條第１項之未經許可製造子彈罪，餘該當於同條例第
    １２條第５項、第１項之未經許可製造子彈未遂罪，敘明起
    訴書，關於製成其餘「未扣案之『彈頭』６５８顆」部份，
    另犯同條例第１３條第１項之製造彈藥之主要組成零件罪，
    尚有未洽，起訴法條應予變更；其先後多次所為未經許可製
    造子彈既遂、未經許可製造子彈未遂犯行，時間緊接，基本
    犯罪構成要件相同，顯係基於概括犯意反覆為之，依修正前
    刑法連續犯之規定，論以製造子彈壹罪，並加重其刑；其前
    犯事實欄所示之罪，經法院判處徒刑確定，嗣於９０年３月
    ６日執行完畢，此有本院被告前案紀錄表附本院卷、刑案資
    料查註紀錄表附偵查卷足稽，伍年之內，再犯有期徒刑以上
    之上列各罪，為累犯，加重其刑；所犯「未經許可販賣改造
    手槍」、「未經許可製造子彈」貳罪，犯意各別，構成要件
    互殊，應分論併罰，併敘明起訴書認「未經許可販賣改造手
    槍」、「未經許可製造子彈」貳罪，有想像競合犯之關係，
    尚有未洽，經核俱無違誤。
    又原審判決論上訴人即被告丙○○所為，係犯槍砲彈藥刀械
    管制條例第８條第４項之未經許可持有可發射子彈具有殺傷
    力之改造手槍罪、同條例第１２條第４項之未經許可持有子
    彈罪；其以一行為犯上開貳罪，有想像競合犯之關係，應從
    一重之未經許可持有可發射子彈具有殺傷力之改造手槍罪處
    斷，亦無違誤。
    原審爰審酌上訴人即被告等犯罪之動機、目的、手段、所致
    之危害、暨犯罪後態度等一切情狀，量處乙○○共同連續未
    經許可販賣可發射子彈具有殺傷力之改造手槍，累犯，處有
    期徒刑陸年，併科罰金新臺幣貳拾萬元，罰金如易服勞役，
    以罰金總額與陸個月之日數比例折算；又共同連續未經許可
    製造子彈，累犯，處有期徒刑壹年貳月，併科罰金新臺幣陸
    萬元，罰金如易服勞役，以銀元參佰元即新臺幣玖佰元折算
    壹日；上訴人即被告丙○○未經許可，持有可發射子彈具有
    殺傷力之改造手槍，處有徒刑參年貳月，併科罰金新台幣參
    萬元，罰金如易服勞役，以銀元參佰元即新台幣玖佰元折算
    壹日，均稱允當。又依法諭知沒收扣案如附表貳、附表參所
    示物品、扣案如附表貳編號一所示改造手槍壹枝、編號二所
    示土造子彈參顆，亦稱適法。
伍、上訴人即被告乙○○上訴意旨略以，原判決違反槍砲彈藥刀
    械管制條例部分量刑過重云云，但按上訴人即被告乙○○既
    改造槍枝、製造土製子彈，進而販賣圖利，滋長非法槍彈之
    氾濫，導致社會重大潛在危險，量刑本不宜從輕，故其上訴
    為無理由，應予駁回。上訴人即被告高俊傑上訴意旨略以，
    其並無持有本件改造槍、彈之犯意，亦無持有該槍、彈之行
    為云云，並舉其妻甲○○為証。惟查上訴人即被告乙○○並
    非玩具槍枝商家，豈有一再大量購入玩具槍枝之理？且上訴
    人即被告乙○○在本院審理時以陳稱，記得曾告訴上訴人即
    被告高俊傑改造槍枝之事云云（本院95年12月21日審理筆錄
    第18頁），故上訴人即被告高俊傑豈不知所收受之槍枝為改
    造槍枝？復查玩具槍枝係上訴人即被告高俊傑所賣出，乙○
    ○係因欲再度購買玩具槍枝但無法償還前欠款項，始以本件
    改造槍枝及土製子彈交付上訴人即被告高俊傑作質（擔保）
    ，所交付之物若非係因改造而增加價值之「槍枝」，豈能擔
    保舊欠與新債之給付？且按上訴人即被告高俊傑為一介玩具
    槍枝商人，豈有仍收受玩具槍枝作質之理？故上訴人即被告
    高俊傑在本院95年12月21日審理筆錄第6 頁所稱，「我知道
    是槍」，應係對於所授受之「槍枝」具有改造槍枝之認識。
    證人即上訴人即被告高俊傑之妻甲○○所證，乙○○將「槍
    枝」拋入上訴人即被告高俊傑車內之後，上訴人即被告高俊
    傑始終未予檢視或理採云云，非但不足為上訴人即被告高俊
    傑有利之證據，反而印證上訴人即被告高俊傑自始有改造槍
    枝之認識，蓋上訴人即被告高俊傑與乙○○對於以改造槍枝
    作質之事，既有互信，何須再作檢視？故上訴人即被告高俊
    傑之上訴，亦無理由，亦應駁回。
陸、本件收受贓物及變造國民身分證部分，上訴人即被告乙○○
    撤回上訴，已告確定，併予明。
據上論斷，應依刑事訴訟法第368條，判決如主文。
本案經檢察官李良忠到庭執行職務。
中　　華　　民　　國　　96　　年　　1 　　月　　4 　　日
　　　　　　　　　刑事第三庭    審判長法　官  許國宏
　　　　　　　　　　　　　　　　　    法　官  許增男
　　　　　　　 　 　　　　　　　　　　法　官  陳祐治
以上正本證明與原本無異。
如不服本判決，應於收受送達後十日內向本院提出上訴書狀，其
未敘述上訴之理由者並得於提起上訴後十日內向本院補提理由書
（均須按他造當事人之人數附繕本）。
                                      書記官  蔡慧娟
中　　華　　民　　國　　96　　年　　1 　　月　　4 　　日
附表壹
 ┌───┬───┬────┬─────────┬─────┬─────┐
 │編號  │發票人│發票日  │票面金額（新臺幣）│付款銀行  │  備註    │
 │      │      │        │                  │          │          │
 ├───┼───┼────┼─────────┼─────┼─────┤
 │一    │山昊企│94/1/21 │玖萬伍仟元        │臺東區中小│支票及退票│
 │      │業有限│        │                  │企業銀行  │理由單影本│
 │      │公司黃│        │                  │          │附94年度偵│
 │      │三英  │        │                  │          │字第2686號│
 │      │      │        │                  │          │卷第289頁 │
 │      │      │        │                  │          │。        │
 │      │      │        │                  │          │起訴書載發│
 │      │      │        │                  │          │票人為黃三│
 │      │      │        │                  │          │英。      │
 └───┴───┴────┴─────────┴─────┴─────┘
附表貳
 ┌───┬──────────────┬─────┬─────────┐
 │編號  │        品           名     │    數  量│    備       註   │
 ├───┼──────────────┼─────┼─────────┤
 │      │仿BERETTA廠M9型半自動手槍製 │壹支      │槍彈鑑定書附94年度│
 │  一  │造之玩具手槍（槍枝管制編號：│          │偵字第2686號卷第17│
 │      │0000000000號）              │          │6頁至183頁        │
 ├───┼──────────────┼─────┼─────────┤
 │      │仿BERETTA廠92FS型半自動手槍 │壹支      │仝上              │
 │  二  │製造之玩具手槍（槍枝管制編號│          │                  │
 │      │：0000000000號）            │          │                  │
 ├───┼──────────────┼─────┼─────────┤
 │      │仿BERETTA廠92FS型半自動手槍 │壹支      │仝上              │
 │  三  │製造之玩具手槍（槍枝管制編號│          │                  │
 │      │：0000000000號）            │          │                  │
 ├───┼──────────────┼─────┼─────────┤
 │      │仿BERETTA廠92FS型半自動手槍 │壹支      │仝上              │
 │  四  │製造之玩具手槍（槍枝管制編號│          │                  │
 │      │：0000000000號）            │          │                  │
 ├───┼──────────────┼─────┼─────────┤
 │      │改造手槍（槍枝管制編號：1102│壹支      │仝上              │
 │  五  │155155號）                  │          │                  │
 │      │                            │          │                  │
 ├───┼──────────────┼─────┼─────────┤
 │      │八釐米改造手槍（0000000000號│壹支      │仝上              │
 │  六  │）                          │          │                  │
 │      │                            │          │                  │
 ├───┼──────────────┼─────┼─────────┤
 │      │八釐米改造手槍（槍枝管制編號│壹支      │仝上              │
 │  七  │：0000000000號）            │          │                  │
 │      │                            │          │                  │
 ├───┼──────────────┼─────┼─────────┤
 │      │八釐米改造手槍（槍枝管制編號│壹支      │仝上              │
 │  八  │：0000000000號）            │          │                  │
 │      │                            │          │                  │
 ├───┼──────────────┼─────┼─────────┤
 │      │具殺傷力之改造手槍          │陸支      │一、未扣案、無證據│
 │  九  │                            │          │證明滅失之違禁物。│
 │      │                            │          │二、業經被告出售與│
 │      │                            │          │綽號「阿德」及其他│
 │      │                            │          │不特定人。        │
 └───┴──────────────┴─────┴─────────┘
附表參
 ┌───┬──────────────┬─────┬─────────┐
 │編號  │        品           名     │    數  量│    備       註   │
 ├───┼──────────────┼─────┼─────────┤
 │      │土造子彈（具直徑8.0mm金屬彈 │貳拾顆    │一、槍彈鑑定書附  │
 │  一  │頭）                        │          │94年度偵字第2686號│
 │      │                            │          │卷第176頁至183頁。│
 │      │                            │          │二、原扣案參拾顆，│
 │      │                            │          │鑑驗時射壹拾顆，餘│
 │      │                            │          │貳拾顆。          │
 ├───┼──────────────┼─────┼─────────┤
 │      │土造子彈（具直徑8.0mm金屬彈 │參顆      │一、槍彈鑑定書附94│
 │  二  │頭）                        │          │年度偵字第2686號卷│
 │      │                            │          │第176頁至183頁。  │
 │      │                            │          │二、原扣案伍顆。鑑│
 │      │                            │          │驗時試射貳顆，餘參│
 │      │                            │          │顆。              │
 ├───┼──────────────┼─────┼─────────┤
 │      │土造子彈（具直徑8.0mm金屬彈 │壹顆      │一、槍彈鑑定書附94│
 │  三  │頭）                        │          │年度偵字第2686號卷│
 │      │                            │          │第176頁至183頁。  │
 │      │                            │          │二、原扣案貳顆，鑑│
 │      │                            │          │驗時試射壹顆，餘壹│
 │      │                            │          │顆。              │
 ├───┼──────────────┼─────┼─────────┤
 │      │土造子彈（具直徑8.0mm金屬彈 │參顆      │一、槍彈鑑定書附94│
 │  四  │頭）                        │          │年度偵字第2686號卷│
 │      │                            │          │第176頁至183頁。  │
 │      │                            │          │二、原扣案伍顆，鑑│
 │      │                            │          │驗時試射貳顆，餘參│
 │      │                            │          │顆。              │
 ├───┼──────────────┼─────┼─────────┤
 │      │金屬彈殼                    │貳拾捌顆  │仝上鑑定書。      │
 │  五  │                            │          │                  │
 │      │                            │          │                  │
 ├───┼──────────────┼─────┼─────────┤
 │      │彈頭                        │陸佰伍拾捌│一、未扣案、無證據│
 │  六  │                            │顆        │證明滅失之違禁物。│
 │      │                            │          │二、原柒佰顆，減除│
 │      │                            │          │已製成土造子彈之肆│
 │      │                            │          │拾貳顆，餘陸佰伍拾│
 │      │                            │          │捌顆。            │
 └───┴──────────────┴─────┴─────────┘
附表肆
 ┌───┬──────────────┬─────┬─────────┐
 │編號  │        品           名     │    數  量│    備       註   │
 ├───┼──────────────┼─────┼─────────┤
 │      │玩具手槍                    │壹拾伍支  │一、未扣案，復非違│
 │  一  │                            │          │禁物。            │
 │      │                            │          │二、被告向丙○○買│
 │      │                            │          │進29支，其中10支製│
 │      │                            │          │成改造手槍，另4支 │
 │      │                            │          │經警扣案，餘15支瑋│
 │      │                            │          │扣案。            │
 ├───┼──────────────┼─────┼─────────┤
 │      │彈殼                        │陸佰參拾顆│一、未扣案，復非違│
 │  二  │                            │          │進物。            │
 │      │                            │          │二、原700顆，其中4│
 │      │                            │          │2顆製成土造子彈，2│
 │      │                            │          │8顆經警扣案，餘630│
 │      │                            │          │顆。              │
 ├───┼──────────────┼─────┼─────────┤
 │      │00000000000號行動電話及SIM卡│各壹只    │係案外人陳振結向遠│
 │  三  │                            │          │傳電信股份有限公司│
 │      │                            │          │租用，非被告所有。│
 │      │                            │          │                  │
 └───┴──────────────┴─────┴─────────┘
附錄：本案論罪科刑法條全文
修正前槍砲彈藥刀械管制條例第11條：
未經許可，製造、販賣或運輸第四條第一項第一款所稱其他可發
射金屬或子彈具有殺傷力之各式槍砲者，處五年以上有期徒刑，
併科新臺幣一千萬元以下罰金。
未經許可，轉讓、出租或出借前項所列槍砲者，處三年以上十年
以下有期徒刑，併科新臺幣七百萬元以下罰金。
意圖供自己或他人犯罪之用，而犯前二項之罪者，處無期徒刑或
七年以上有期徒刑，併科新臺幣一千萬元以下罰金。
未經許可，持有、寄藏或意圖販賣而陳列第一項所列槍砲者，處
一年以上七年以下有期徒刑，併科新臺幣七百萬元以下罰金。
第一項至第三項之未遂犯罰之。
槍砲彈藥刀械管制條例第12條：
未經許可，製造、販賣或運輸子彈者，處一年以上七年以下有期
徒刑，併科新臺幣五百萬元以下罰金。
未經許可，轉讓、出租或出借子彈者，處六月以上五年以下有期
徒刑，併科新臺幣三百萬元以下罰金。
意圖供自己或他人犯罪之用，而犯前二項之罪者，處三年以上十
年以下有期徒刑，併科新臺幣七百萬元以下罰金。
未經許可，持有、寄藏或意圖販賣而陳列子彈者，處五年以下有
期徒刑，併科新臺幣三百萬元以下罰金。
第一項至第三項之未遂犯罰之。
